臺灣高雄地方法院刑事判決　　　　　　　　　　　　九十一年度易字第二九四四號
　　公　訴　人　臺灣高雄地方法院檢察署檢察官
　　被　　　告　乙○○
右列被告因竊盜案件，經檢察官提起公訴（九十一年度偵字第一七五０九號），本院
判決如左：
    主  文
乙○○竊盜，累犯，處有期徒刑參月，如易科罰金，以參佰元折算壹日。
    事  實
一、乙○○前於民國八十七年間因詐欺案件，經台灣板橋地方法院判處有期徒刑三月
    確定，於八十七年七月二十四日入監執行，甫於八十七年十月二十三日執行完畢
    ，猶不之悛悔，竟意圖為自己不法之所有，於九十一年六月中旬，在高雄市鹽埕
    區○○○路二一號十二樓其兄廖祖值原租屋處，僱請不知情之搬家工人以竊取
    該屋主甲○○所有之辦公桌二張、椅子、電腦桌各一張、活動鐵櫃二只、床具一
    組、冷氣機一台等物，得手後，將之匿置於高雄市鼓山區○○○路二十八之一號
    ，嗣為甲○○查悉報警查獲。
二、案經高雄市政府警察局鹽埕分局報請臺灣高雄地方法院檢察署檢察官偵查起訴。
    理  由
一、訊之被告乙○○否認涉有竊盜犯行，辯稱：「我哥哥（指廖祖值）要我幫他整理
    房子，我有問他樓上的東西要不要用，我搬的東西都是舊東西，我不知道那些東
    西不是我哥哥的，並非有意竊盜，且時間係九十年六月中旬。」云云。惟查：
    （一）右揭事實，業據告訴人甲○○於警詢及本院審理時指訴甚詳，復有贓物認
          領保管收據一紙附卷可稽。
    （二）本件被告竊取被害人上揭財物之時間係九十一年六月中旬一節，已據被害
          人甲○○於本院九十一年九月二十六日審理時到庭證稱：「（你如何發現
          你屋中的東西被搬走？）我是在九十一年七月七日發現的，房子本來是租
          給廖袓值，他租到九十一年的四月份就沒有租了，我們有當面點清物品，
          並把錀匙委託別人交給我，五月份我去看時，東西都還在。」、「（如何
          知道東西是乙○○搬的？）當時並不知道，是我問鄰居，鄰居說乙○○搬
          到鼓山區那邊開投注站，我就有去看，就發現我的東西在那邊，所以才去
          報案。」；被告乙○○於同日審理時供稱：「（你當時有無跟你哥哥同住
          ？）有，同住到九十年九月，後來準備抽籤開投注站才搬離開。」、「（
          你搬東西的時候，有無問你哥哥東西是否他所有？）沒有問。」被告既係
          和承租人廖祖值同住至九十年九月，嗣後因籌備投注站而搬離，顯然知悉
          所竊取之物並非承租人廖祖值所有，又廖祖值承租該處所至九十一年四月
          間，五月間並將鑰匙交還房東即被害人甲○○，被告所竊取時間應係九十
          一年六月中旬無訛。是被告所辯，委無足採，本件事證明確，其犯行洵堪
          認定，應依法論科。
二、核被告所為，係犯刑法第三百二十條第一項竊盜罪。被告乙○○前於八十七年間
    因詐欺案件，經台灣板橋地方法院判處有期徒刑三月確定，於八十七年七月二十
    四日入監執行，甫於八十七年十月二十三日執行完畢，有台灣高等法院被告全國
    前案紀錄表附卷，被告於刑之執行完畢後五年以內再犯有期徒刑以上之本罪，為
    累犯，應依法加重其刑。爰審酌被告不思以正途賺取所需之物，且犯罪後猶飾詞
    狡辯，惟念其所竊取物品活動鐵櫃二只、電腦桌一只、床具一組、電腦椅一張、
    辦公桌二張、冷氣機一台已歸還被害人，被害人所受之損害尚屬輕微等一切情狀
    ，量處如主文所示之刑，並諭知易科罰金之折算標準。
據上論斷，應依刑事訴訟法第二百九十九條第一項前段，刑法第三百二十條第一項、
第四十七條、第四十一條第一項，罰金罰鍰提高標準條例第一條前段、第二條，判決
如主文。
本案經檢察官李門騫到庭執行職務。
中      華     民     國    九十一     年   十    月      三          日
                                臺灣高雄地方法院刑事第五庭
                                    法  官    何  清  富
右正本證明與原本無異。
如不服本判決，應於判決送達後十日內，向本院提出上訴狀。
                                    書記官    陳  恩  如
中      華     民     國    九十一     年   十    月      三          日
附錄本判決論罪之法條：
刑法第三百二十條第一項：
意圖為自己不法之所有或第三人不法之所有，而竊取他人之動產者，為竊盜罪，處五
年以下有期徒刑、拘役或五百元以下罰金。
